臺灣南投地方法院刑事判決
110年度交易字第4號
公  訴  人  臺灣南投地方檢察署檢察官 
被      告  林耀堂



上列被告因過失傷害案件，經檢察官提起公訴（109年度偵字第4
006號），被告於準備程序中就被訴事實為有罪之陳述，本院裁
定行簡式審判程序，判決如下：
    主  文
林耀堂犯過失傷害罪，處有期徒刑貳月，如易科罰金，以新臺幣
壹仟元折算壹日。    
    犯罪事實
一、林耀堂於址設南投縣○○鎮○○路000號之總福營造有限公司（
    下稱總福公司）承攬南投縣政府所發包之「南投市及中寮鄉
    投22線0K+000-11K+200提升道路品質工程」（即中寮鄉22鄉
    道龍南路橫向排水改善、鋪設柏油路、水溝清除等工程，下
    稱本案工程）時，擔任該工程之路面工程品質管理人員兼工
    地現場負責人。林耀堂於民國108年7月8日某時，在中寮鄉
    投22線9K+810處（龍南路接近竹坪巷口附近）進行橫向涵管
    埋設施工工程時，原應注意上開工程橫向排水改善作業工程
    面積約7公尺×0.8公尺，向下刨除約深80公分，經回填CLSM
    （低強度混凝土）後，路面高低落差及CLSM硬度尚不足以供
    所有車輛適當安全通行，應為妥適鋪蓋止滑鋼板數日，待CL
    SM硬度足以抗壓後，始得啟封止滑鋼板供人車通行，亦明知
    該路段經常有大型車輛進出，而依當時客觀情形，並無不能
    注意之情事，竟疏未注意於此，於回填CLSM鋪蓋止滑鋼板後
    ，未待CLSM之硬度足供車輛安全通行，即貿然開放（單向車
    道），後大型車輛行經該路段，因硬度不足造成路面回填CL
    SM處下陷數公分形成長條深坑且碎石滿地，適林孟君於同日
    18時6分許，騎乘車牌號碼000-000號普通重型機車，沿中寮
    鄉龍南路由西往東方向行駛，行經該施工路段，因道路高低
    落差、深坑積水、碎石滾滑，致其人車倒地，受有左肘、左
    腕、左膝、左踝部多處挫傷、左踝擦傷併皮膚缺損、後續疤
    痕增生、左側踝部和足部神經損傷之後遺症及腰薦神經根病
    變之傷害。
二、案經林孟君告訴臺灣南投地方檢察署檢察官偵查起訴。
    理  由
一、認定犯罪事實所憑之證據及理由
  ㈠訊據被告林耀堂就上揭犯罪事實坦承不諱，經證人即被害人
    林孟君於警詢及偵訊中之證述、證人即總福公司負責人魏瑞
    德於偵查中之證述、證人即村長廖振添於警詢中之證述、證
    人許勝泰、曾傑群、謝琪儒於偵查中之證述、證人即總福公
    司主任技師林桂森於偵查中之證述綦詳，並有南投縣政府警
    察局道路交通事故當事登記人聯單1份、道路交通事故現場
    圖1份、道路交通事故調查表(一)、道路交通事故調查報告
    表(二)各1份、案發現場照片6張、總福公司登記資料查詢結
    果1份、南投縣政府消防局執行救護服務證明1份、告訴人傷
    勢及騎乘之機車車況照片26張、告訴人繪製之案發現場示意
    圖1份、事故現場衛星照片、Google街景照片2張、事故現場
    坑洞照片7張、南投縣政府結算驗收證明書、南投縣政府工
    程契約書(工程編號：000-00-00-000A)契約書1份、司法警
    察職務報告書3份、南投縣政府府工土字第1090142106號函
    檢附之事故現場施工前、施工中及施工後照片168張、總福
    公司登記資料查詢結果1份、被告之路面工程品質管理人員
    結業證書1份、南投縣政府警察局勤務指揮中心受理110報案
    紀錄單2份、南投縣政府警察局草屯分局電話訪談紀錄表1份
    、告訴人左腳傷勢照片1張、告訴人醫療費用收據、藥袋及
    療程治療單照片3張、告訴人之衛生福利部南投醫院病歷0份
    、衛生福利部南投醫院放射線部神經系統檢查檢驗結果、檢
    驗報告6份、衛生福利部南投醫院108年8月21日、108年11月
    9日診斷證明書2份在卷可參，足認被告上開任意性自白與事
    實相符，堪以採信，上開事實足堪認定。
　㈡公訴意旨雖以被告違反未鋪蓋止滑鋼板之注意義務造成告訴
    人受傷，而涉犯過失傷害罪嫌，被告於準備程序及審理中均
    坦承有過失傷害犯行，惟自始均供稱：我有鋪設止滑鋼板，
    我鋪3、4天覺得沒問題才把鋼板拿走等語，且依卷內其他證
    人證述或證據資料，無從證明被告並未鋪蓋止滑鋼板，爰依
    罪疑有利被告原則，認被告所述應為可採。是被告於鋪設第
    一道低強度混凝土後鋪蓋止滑鋼板，卻未及適當天數即提早
    拿起，適大型車輛行經該路段造成多處坑洞，致告訴人騎乘
    機車行經此處遇有坑洞而摔車，受有前開傷害，被告前開過
    失行為與告訴人所受傷害自有相當因果關係。本案事證明確
    ，被告上開犯行堪以認定，應依法論科。
二、論罪科刑
　㈠核被告所為，係犯刑法第284條前段之過失傷害罪。
　㈡審酌被告考領有路面工程品質管理人員證照，擔任本案道路
    工程之品管人員，應依道路品質管理程序執行本案工程，卻
    貪圖便利，未待施工路面硬度穩固後即將鋼板拿起，造成車
    輛壓損路面形成坑洞，告訴人因而摔車受有前揭傷害，實屬
    不該，犯後坦承犯行，然因與告訴人就和解金額差距過大致
    未能達成和解，迄今尚未賠償予告訴人，暨被告違反注意義
    務之程度及手段，自陳高中肄業之智識程度，經濟小康，需
    扶養母親及小孩之生活狀況等一切情狀，量處如主文所示之
    刑，並諭知易科罰金之折算標準。
據上論斷，應依刑事訴訟法第273條之1第1項、第299條第1項段
，判決如主文。
本案經檢察官劉景仁提起公訴，檢察官黃淑美到庭執行職務。
中　　華　　民　　國　　111 　年　　3 　　月　　23　　日
　　　　　　　　　刑事第三庭  法　官　顏代容
以上正本與原本無異。
如不服本判決應於收受送達後20日內向本院提出上訴書狀，並應
敘述具體理由；其未敘述上訴理由者，應於上訴期間屆滿後20日
內向本院補提理由書（均須按他造當事人之人數附繕本）「切勿
逕送上級法院」。
告訴人或被害人如對於本判決不服者，應具備理由請求檢察官上
訴，其上訴期間之計算係以檢察官收受判決正本之日期為準。
                              書記官  藍建文
中　　華　　民　　國　　111 　年　　3 　　月　　24　　日
附錄論罪科刑法條全文
中華民國刑法第284條
因過失傷害人者，處1年以下有期徒刑、拘役或10萬元以下罰金
；致重傷者，處3年以下有期徒刑、拘役或30萬元以下罰金。